臺灣高等法院刑事裁定　　　　　　　　　　　　　　九十二年度毒抗字第六０九號
　　抗　告　人　甲○○
右抗告人因毒品危害防制條例案件，不服台灣桃園地方法院中華民國九十二年九月十
二日裁定（九十二年度毒聲字第二七二○號），本院裁定如左：
    主  文
原裁定撤銷，發回台灣桃園地方法院。
    理  由
一、抗告意旨略以：抗告人因有前案，致遭轄區警員藉故要求提供線索查案，惟伊已
    不沾毒品，而未能配合，警方竟屢屢跟蹤臨檢，實則，警方於民國九十二年五月
    三日，已採尿檢驗證明無毒品反應，然警方猶未鬆手，復於同年月五日採尿，且
    不令抗告人親自簽封尿液，反命先於空白紙上按指印，其程序顯不合法，該尿液
    之檢驗結果不得作為證據，何況，同年月三至五日間，抗告人罹患感冒，已服用
    感冒藥及抗生素並施打點滴藥劑，因此，尿液檢驗結果應不準確，原裁定以此不
    合法不準確之尿液檢驗結果作為依據，請撤銷原裁定重新採尿送鑑定等語。
二、本件原裁定以：被告（按即抗告人）甲○○前因施用毒品案件，經強制戒治期滿
    ，由台灣桃園地方法院於九十年十二月三十一日，以八十七年度訴字第二六一號
    為免刑判決確定。復於九十二年五月五日二十一時四十五分採尿前回溯二十六小
    時、九十六小時內某時，在台灣地區某不詳地點，非法施用第一、二級毒品海洛
    因、安非他命，為警於九十二年五月五日十七時三十分許，在桃園縣桃園市○○
    路三二０號查獲。訊據被告雖矢口否認右揭犯行，惟被告經警所採之尿液送驗結
    果，呈嗎啡及安非他命陽性反應，有桃園縣衛生局不法藥物尿液檢定書乙紙在卷
    可稽，復有免刑判決書及刑案資料查註紀錄表附卷可稽，被告於前開免刑判決確
    定後，五年內再犯毒品危害防制條例第十條第一、二項之施用第一、二級毒品罪
    ，爰依同條例第二十三條第二項中段裁定令入戒治處所施以強制戒治，固非無見
    ，惟查：毒品危害防制條例於九十二年六月六日修正，於同年七月九日公佈，依
    該修正後條例第三十六條規定：本條例自公佈後六個月施行，因此，該修正後條
    例於九十三年一月九日生效施行，而有關經強制戒治後五年內再犯同條例第十條
    之罪者，修正前之毒品危害防制條例第二十三條第二項中段，固有再送強制戒治
    之規定，惟修正後條例第二十三條已將之廢止，是修正前後之規定已有變更，原
    審於裁定時，上開條例尚未生效，而未及適用，因此依修正前條例准許對抗告人
    為強制戒治之諭知，已與現行法不符，自有未洽。抗告人抗告空言否認施用毒品
    ，雖無足採，惟原裁定有上開違誤，自屬無可維持，應予撤銷，發回原審另為適
    法裁定。
三、據上論斷，依刑事訴訟法第四百十三條，裁定如主文。
中　　　華　　　民　　　國　　九十三　　年　　　二　　　月　　十八　　日
                              臺灣高等法院刑事第十庭
                                  審判長法  官　溫　耀　源
                                        法  官　吳 　　 燦
                                        法  官　周　政　達
右正本證明與原本無異。
不得再抗告。
                                        書記官  陳　菊　珍
中　　　華　　　民　　　國　　九十三　　年　　　二　　　月　　 十八 　　日
